臺灣桃園地方法院民事判決　　　　　　　95年度訴字第1451號
原　　　告　乙○○
被　　　告　丁○○
訴訟代理人　甲○○
複代理人　　丙○○
上列當事人間請求損害賠償事件，原告就本院95年度壢交簡字第
491 號過失傷害案件提起刑事附帶民事訴訟（95年度壢交附民字
第26號），經本院刑事庭裁定移送，於民國95年12月20日辯論終
結，本院判決如下：
    主      文
被告應給付原告新臺幣壹拾肆萬貳仟壹佰捌拾元，及自民國九十
五年四月十七日起至清償日止，按週年利率百分之五計算之利息
。
原告其餘之訴駁回。
訴訟費用由被告負擔四分之一，餘由原告負擔。
本判決第一項得假執行。但被告如以新台幣壹拾肆貳仟壹佰捌拾
元為原告預供擔保後，得免為假執行。
原告其餘假執行之聲請駁回。
    事實及理由
壹、程序方面：
    按「因犯罪而受損害之人，於刑事訴訟程序得附帶提起民事
    訴訟」、「訴狀送達後，原告不得將原訴變更或追加他訴，
    但被告同意、擴張或減縮應受判決事項之聲明者，不在此限
    」、「被告於訴之變更或追加，而為本案之言詞辯論者，視
    為同意變更或追加」，刑事訴訟法第487 條第1 項、民事訴
    訟法第255 條第1 項第1 款、第3 款、同條第2 項分別定有
    明文。因過失毀損他人之物非屬刑法所處罰之犯罪，故車損
    並非因犯罪所受之損害，原告請求被告賠償其機車受損部分
    之修復費用新臺幣（下同）9,810 元，本不得提起刑事附帶
    民事訴訟，惟原告於本院刑事庭移送民事庭後，在民國95年
    10月11日言詞辯論期日為訴之追加，被告並無異議而為本案
    言詞辯論，原告並已繳納此部分裁判費，是原告所為追加之
    訴，合於民事訴訟法第255 條第2 項、同條第1 項第1 款規
    定，應予准許。另查本件原告起訴時原請求被告給付600,00
    0 元，並自刑事附帶民事起訴狀繕本送達被告之翌日起至清
    償日止，按週年利率5%計算之利息；嗣於95年10月11日言詞
    辯論期日具狀擴張聲明為請求被告給付原告609,810 元，及
    自刑事附帶民事起訴狀繕本送達被告之翌日起至清償日止，
    按週年利率5%計算之利息，然原告於95年10月11日言詞辯論
    期日復減縮聲明為被告應給付600,000 元，並自刑事附帶民
    事起訴狀繕本送達被告之翌日起至清償日止，按週年利率5%
    計算之利息。核其所為僅係單純減縮應受判決事項之聲明，
    且被告亦無異議而逕為言詞辯論，揆諸前開規定，亦應准許
    ，合先敘明。
貳、實體方面：
一、原告主張：被告於94年9 月17日晚上6 時50分許，駕駛車牌
    號碼R4－7362號自小客車，沿桃園縣楊梅鎮○○○街，往承
    德一街方向行駛，行經新梅十街與金德路口時，明知車輛行
    駛至無號誌交岔路口，應注意車前狀況，並隨時採取必要之
    安全措施，且其為支線道車，應減速接近，先停止於交岔路
    口前，讓幹線道行駛之車優先通行後認為安全時，方得續行
    ，而依當時狀況，天候晴、夜間有照明、路面無缺陷、無障
    礙物、視距良好，並無不能注意之情事，貿然未減速通過該
    路口，適原告騎乘RE6 －932 號輕型機車，沿桃園縣楊梅鎮
    ○○路，由北往南行駛，途經上開地點，因閃避不及，所騎
    乘機車之右後方車身遭被告所駕駛之自小客車撞擊全毀，致
    原告人車倒地，受有左側橈骨遠端骨折之傷害。原告因被告
    過失傷害行為生有下列損害：（一）支出醫療費用10,930元
    、（二）機車修復費用9,810 元、（三）減少勞動能力所受
    之損害（即減少工作收入）195,000 元、（四）慰撫金384,
    260 元，爰依侵權行為之法律關係，請求被告負損害賠償責
    任等語。並聲明：（一）被告應給付原告600,000 元，及自
    刑事附帶民事起訴狀繕本送達被告之翌日起至清償日止，按
    週年利率5%計算之利息。（二）願供擔保請准宣告假執行。
二、被告則以：原告所請求之減少工作收入、慰撫金金額過高，
    且原告未能提出證據證明每日薪資為2,500 元，則應以行政
    院勞工委員會發布之每月基本工資15,480元計算，且不須要
    休養半年，而慰撫金50,000元為適當等語資為抗辯。並聲明
    ：（一）原告之訴及假執行之聲請均駁回。（二）如受不利
    之判決，願供擔保，請准免予假執行。
三、兩造不爭執之事實：
（一）被告於94年9 月17日晚上6 時50分許，駕駛車牌號碼R4－
      7362號自小客車，行經新梅十街與金德路口時，與原告騎
      乘RE6 －932 號輕型機車發生碰撞，過失致原告騎乘之機
      車全毀並受有左側橈骨遠端骨折之傷害。
（二）原告因其身體受有上開傷害，而支出醫療費用10,930元。
（三）原告騎乘之機車遭被告毀損，而支出修復費用9,810元。
四、得心證之理由：
    按「因故意、過失不法侵害他人之權利者，負損害賠償責任
    」，民法第184 條第1 項前段定有明文。又「不法侵害他人
    之身體或健康者，對於被害人因此喪失或減少勞動能力或增
    加生活上之需要時，應負損害賠償責任」、「不法侵害他人
    之身體者，被害人雖非財產上之損害，亦得請求賠償相當之
    金額」、「不法毀損他人之物者，被害人得請求賠償其物因
    毀損所減少之價額」、「負損害賠償責任者，除法律另有規
    定或契約另有訂定外，應回復他方損害發生前之原狀」，民
    法第193 條第1 項、第195 條第1 項前段、第196 條、第21
    3 條第1 項亦各定有明文。被告過失不法行為既堪認定，且
    原告於前開車禍中受有傷害、機車毀損，被告過失與原告之
    損害間自有相當因果關係，自應依前開規定負損害賠償責任
    。則本院續應審究者乃原告請求損害賠償之項目及金額應否
    准許，茲分述如下：
（一）減少勞動能力所受之損害：
      原告主張其在錦茂土木工程行擔任水泥師傅，每日薪資2,
      500 元，每月薪資65,000元，原告因被告之過失行為，致
      受有左側橈骨遠端骨折之傷害，須在家休養6 月無法工作
      ，因之受有減少勞動能力之損害（即減少工作收入）195,
      000 元（即65,000元ｘ3 ＝195,000 元）。被告抗辯原告
      無法證明其確實受有每月薪資65,000元之損害，且休養期
      間不須長達6 個月，主張應以行政院勞工委員會發布之基
      本工資每月15,480元計算原告減少工作收入之損害。經查
      ：本院依職權向怡仁綜合醫院查詢原告於94年9 月17日因
      車禍前往就醫之醫療情形，原告於94年10月18日後未曾回
      診，不知其癒合復原情形如何，但據一般情況，醫理上約
      2 個月可從事輕便工作，3 個月可負重工作，有該院95年
      11月1 日怡行（病）字第0951101 號函文乙紙可參，原告
      雖否認3 個月即可負重工作乙情，惟對此無法舉證證明其
      說，自無可採。此外，原告自90年2 月1 日至錦茂土木工
      程行擔任水泥師傅，每日薪資2,500 元，業據原告提出在
      職證明書可證，惟其薪資係按實際工作日數計算支領，原
      告亦自承其農暇時，即至該土木工程行上班，一週工作5
      天，然原告提出之在職證明書無法證明此段時間其可獲得
      工資之天數。而被告抗辯應以行政院勞工委員會發布之基
      本工資每月15,480元計算原告減少勞動能力所受之損害，
      共計46,440元（15,480元ｘ3 ＝46,440元），尚屬可採。
      原告逾此部分之請求為無理由，應予駁回。
（二）慰撫金：
      爰審酌本件車禍發生之經過情形、被告所違反規定事項之
      情節輕重、原告所受傷害之內容及醫療情形等足致其產生
      之痛苦程度，並兩造之身分、地位等實際狀況，認原告請
      求慰撫金384,260 元尚屬過高，應以75,000元為適當。原
      告逾此部分之請求，則為無理由，應予駁回。
（三）綜上所述，原告得請求賠償之金額為合計為142,180 元（
      含醫療費用10,930元十機車修復費用9,810 元十減少工作
      收入46,440元十慰撫金75,000元＝142,180 元）。
五、綜上所述，原告基於侵權行為之法律關係，請求被告賠償14
    2,180 元及自訴狀繕本送達翌日即95年4 月17日起至清償日
    止，按年息5%計算之利息，為有理由，應予准許。逾此範圍
    之請求，即屬無據，應予駁回。
六、被告陳明願供擔保，請准免予假執行，經核本件所命給付之
    金額未逾50萬元，依民事訴訟法第389 條第1 項第5 款之規
    定，爰依職權宣告假執行，並就被告免為假執行部分，酌定
    相當之擔保金額宣告之；原告其餘假執行之聲請，因訴之駁
    回而失所附麗，不予准許。
七、本件事證已臻明確，兩造其餘主張、陳述及所提證據，經審
    酌與本院前揭判斷不生影響，毋庸再予審酌，併此敘明。
八、訴訟費用負擔之依據：民事訴訟法第79條。
中　　華　　民　　國　　96　　年　　 1　　月　　 3　　日
                  民事第三庭    法　官　張益銘
以上正本係照原本作成。
如對本判決上訴，須於判決送達後20日內向本院提出上訴狀。
中　　華　　民　　國　　96　　年　　 1　　月　　 3　　日
                                書記官　陳純姃
